【裁判字號】    99,交易,710
【裁判日期】    991103
【裁判案由】    公共危險
【裁判全文】
臺灣臺中地方法院刑事判決             99年度交易字第710號
公  訴  人  臺灣臺中地方法院檢察署檢察官
被      告  呂俊錫
上列被告因公共危險案件，經檢察官提起公訴（99年度偵字第18
918號），本院判決如下：
    主  文
呂俊錫服用酒類，不能安全駕駛動力交通工具而駕駛，累犯，處
有期徒刑陸月，如易科罰金，以新臺幣壹仟元折算壹日。
    事  實
一、呂俊錫前因違背安全駕駛致交通危險案件，經本院以91年度
    沙交簡字第561號判處有期徒刑3月確定；又因過失致死、違
    背安全駕駛致交通危險案件，經本院以95年度交易字第165
    號分別判處有期徒刑5月、3月，應執行有期徒刑6月確定，
    並於民國95年6月29日因易科罰金而執行完畢。詎其仍不知
    悔改，復於99年8月4日晚上9時許起，在臺中縣潭子鄉東寶
    國小附近之友人住處，飲用私釀米酒加保利達1杯後，已達
    不能安全駕駛動力交通工具之程度，仍於同日晚上10時許，
    騎乘車牌號碼758-QFY號輕型機車，欲返回其位在臺中縣潭
    子鄉○○村○○路○段151巷20號住處，嗣於同日晚上10時10
    分許，行經臺中縣潭子鄉○路○○○路口時，因車燈不亮，
    且駕駛行為異常，為警攔停，並對其施以呼氣酒精濃度測試
    ，測得其呼氣酒精濃度達每公升0.98毫克，始悉上情。
二、案經臺中縣警察局移送臺灣臺中地方法院檢察署檢察官偵查
    起訴。
    理  由
一、按被告以外之人於審判外之言詞或書面陳述，除法律有規定
    者外，不得作為證據。被告以外之人於審判外之陳述，雖不
    符前四條之規定，而經當事人於審判程序同意作為證據，法
    院審酌該言詞陳述或書面陳述作成時之情況，認為適當者，
    亦得為證據。當事人、代理人或辯護人於法院調查證據時，
    知有第159條第1項不得為證據之情形，而未於言詞辯論終結
    前聲明異議者，視為有前項之同意。刑事訴訟法第159條第1
    項、第159條之5分別定有明文。經查，員警所製作之刑法第
    185條之3測試觀察報告書、生理協調平衡檢測記錄表，均係
    被告以外之人於審判外之書面陳述，為傳聞證據，然經本院
    於審理時當庭直接提示而為合法之調查，被告未於言詞辯論
    終結前聲明異議，本院復審酌該等書面陳述係由員警出於自
    由意識而陳述，並無非法取證之情況，依刑事訴訟法第159
    條之5之規定，認上開書面陳述，應得採為認定本件犯罪事
    實所憑之證據。
二、上開事實，業經被告呂俊錫於警詢、偵訊、本院審理時，坦
    承不諱，並有證號查詢汽車駕駛人資料、證號查詢機車駕駛
    人資料、車輛詳細資料報表、臺中縣警察局舉發違反道路交
    通管理事件通知單、酒精測定紀錄表、刑法第185條之3案件
    測試觀察紀錄表、生理協調平衡檢測記錄表各1紙在卷可稽
    。按道路交通安全規則第114條第2款規定，汽車駕駛人飲酒
    後吐氣所含酒精成份（即濃度）超過每公升0.25毫克以上者
    ，不得駕車，即是基於酒精對人體中樞神經系統有麻醉作用
    ，為維護安全駕駛，而為之禁止規定。又按刑法第185條之3
    規定所謂「不能安全駕駛」，乃抽象危險犯，並不以發生具
    體危險為必要。至於是否達「不能安全駕駛之程度」之認定
    ，應依具體個案之實際情形判斷之，依目前醫學一致見解，
    吐氣酒精濃度達每公升0.25毫克以上時，將使駕駛人產生複
    雜之技巧障礙、駕駛能力變壞之行為表現，肇事比率比一般
    未飲酒時高出2倍；吐氣酒精濃度達每公升0.5毫克以上時，
    將使駕駛人產生說話含糊、腳步不穩之行為表現，肇事比率
    比一般未飲酒時高出7倍。本件被告騎乘輕型機車因車燈不
    亮，且駕駛行為異常，為警攔停，並測得其呼氣酒精濃度達
    每公升0.98毫克，堪認被告確因飲酒，而注意力減退，已達
    不能安全駕駛動力交通工具之程度至明。本件事證明確，被
    告服用酒類，不能安全駕駛動力交通工具而駕駛之犯行，應
    堪認定。
三、核被告所為，係犯刑法第185條之3之服用酒類不能安全駕駛
    動力交通工具而駕駛罪。又被告前因過失致死、違背安全駕
    駛致交通危險案件，經本院以95年度交易字第165 號分別判
    處有期徒刑5月、3月，應執行有期徒刑6月確定，並於95年6
    月29日易科罰金而執行完畢，此有臺灣臺中地方法院檢察署
    刑案資料查註紀錄表及臺灣高等法院被告前案紀錄表各1份
    在卷可稽，其於受有期徒刑執行完畢後，5年以內故意再犯
    本件有期徒刑以上之罪，為累犯，應依刑法第47條第1項規
    定，加重其刑。爰審酌被告前因違背安全駕駛致交通危險案
    件，經本院以91年度沙交簡字第561號判處有期徒刑3月確定
    ；又因過失致死、違背安全駕駛致交通危險案件，經本院以
    95 年度交易字第165號分別判處有期徒刑5月、3月，應執行
    有期徒刑6月確定，此有臺灣臺中地方法院檢察署刑案資料
    查註紀錄表及臺灣高等法院被告前案紀錄表各1份在卷可稽
    ，竟猶三犯相同罪名之本案，顯不知悔改，當不宜輕縱，且
    其飲酒後呼氣酒精濃度高達每公升0.98毫克，已達不能安全
    駕駛動力交通工具之程度，仍不顧公眾之安危，貿然騎乘輕
    型機車，危及公眾往來之安全甚鉅，及其生活狀況、智識程
    度，暨犯罪後坦承犯行，態度尚屬良好等一切情狀，量處如
    主文所示之刑，並諭知易科罰金之折算標準。
據上論斷，應依刑事訴訟法第299條第1項前段，刑法第185條之3
、第47條第1項、第41條第1項前段，刑法施行法第1條之1，判決
如主文。
本案經檢察官黃永福到庭執行職務。
中    華    民    國    99    年    11    月    3     日
                    交通法庭    法  官  鄭舜元
以上正本證明與原本無異。
如不服本判決應於收受判決後10日內向本院提出上訴書狀，並
應敘述具體理由。其未敘述上訴理由者，應於上訴期間屆滿後
20日內向本院補提理由書(均須按他造當事人之人數附繕本)
「切勿逕送上級法院」。
                                書記官  黃聖心
中    華    民    國    99    年    11    月    3     日
附錄：論罪科刑法條：
刑法第185條之3
服用毒品、麻醉藥品、酒類或其他相類之物，不能安全駕駛動力
交通工具而駕駛者，處1年以下有期徒刑、拘役或3萬元以下罰金
。

司法院資訊處製作；財團法人民間司法改革基金會備份。
